【裁判字號】    94,易,2016
【裁判日期】    950106
【裁判案由】    毒品危害防制條例
【裁判全文】
臺灣高雄地方法院刑事判決              94年度易字第2016號
公  訴  人  臺灣高雄地方法院檢察署檢察官
被      告  乙○○
                    現另案在臺灣高雄第二監獄執行中
上列被告因違反毒品危害防制條例案件，經檢察官提起公訴（起
訴訴案號：臺灣高雄地方法院檢察署94年毒偵字第8849號），嗣
因被告就被訴犯罪事實為有罪之陳述，經本院告知簡式審判程序
意旨，並聽取公訴人及被告之意見後，本院合議庭裁定由受命法
官獨任依簡式審判程序審理、判決如下：
    主  文
乙○○施用第二級毒品，累犯，處有期徒刑柒月。
    事  實
一、乙○○前於民國90年間，因違反毒品危害防制條例等案件，
    經本院以90年度訴字第1191號判其連續轉讓第二級毒品，處
    有期徒刑1 年，搶奪他人之動產，處有期徒刑8 月。應執行
    有期徒刑1 年6 月確定。又於91年間，因竊盜案件，經本院
    以91年度易字第1556號判處有期徒刑10月確定，上揭2 案件
    經接續執行，於92年11月18 日 假釋出監，並於93年6 月24
    日縮刑期滿執行完畢。又於89 年 間，因施用毒品案件，經
    本院以89年度毒聲字第5558號裁定送觀察、勒戒後，因認無
    繼續施用毒品之傾向，經臺灣高雄地方法院檢察署檢察官於
    89年7 月31日以89年度毒偵字第4882號不起訴處分確定。又
    於89年間，因施用毒品案件，經本院以89年度毒聲字第8870
    號裁定送觀察、勒戒後，認有繼續施用毒品之傾向，經本院
    以89年度毒聲字第9819號裁定令入戒治處所強制戒治，並於
    90年12月10日執行完畢出所。
二、詎乙○○仍不知戒絕毒癮，明知甲基安非他命業經公告列為
    毒品危害防制條例第2 條第2 項第2 款所明定之第二級毒品
    ，不得持有及施用，仍於上開強制戒治執行完畢釋放後5 年
    內，復基於施用第二級毒品甲基安非他命之犯意，於94年10
    月5 日下午3 時30分許，在高雄市○○區○○街42號211 室
    ，施用第二級毒品甲基安非他命1 次。嗣於94年10月5 日下
    午4 時30分許，為警高雄市○○區○○街42號211 室查獲，
    並經其同意採集尿液送驗後呈甲基安非他命陽性反應，始知
    上情。
三、案經高雄市政府警察局新興分局報請臺灣高雄地方法院檢察
    署檢察官偵查起訴。
    理  由
壹、程序方面
一、按除被告所犯為死刑、無期徒刑、最輕本刑為三年以上有期
    徒刑之罪或高等法院管轄第一審案件者外，於法院行準備程
    序進行中，被告先就被訴事實為有罪之陳述時，審判長得告
    知被告簡式審判程序之旨，並聽取當事人、代理人、辯護人
    及輔佐人之意見後，裁定進行簡式審判程序；且受命法官行
    準備程序，與法院或審判長有同一之權限；又簡式審判程序
    之證據調查，不受刑事訴訟法第159 條第1 項、第161 條之
    2 、第161 條之3 、第163 條之1 及第164 條至第170 條規
    定之限制，刑事訴訟法第273 條之1 第1 項、第279 條第2
    項前段、第273 條之2 分別定有明文。
二、查本件被告所犯為死刑、無期徒刑、最輕本刑為三年以上有
    期徒刑以外之罪，且非高等法院管轄第一審之案件，其於準
    備程序就前揭被訴事實為有罪之陳述，經受命法官告知簡式
    審判程序之旨，並聽取當事人之意見後，本院認無不得或不
    宜改依簡式審判程序進行之處，爰依刑事訴訟法第273 條之
    1 第1 項、第284 條之1 ，裁定本件由受命法官獨任進行簡
    式審判程序，合先敘明。
貳、實體方面
一、上揭犯罪事實，業據被告乙○○於本院95年1 月3 日準備程
    序、審判程序時均供承不諱，且被告為警於上開時地查獲時
    所採取之尿液，均送經高雄市立凱旋醫院檢出甲基安非他命
    陽性反應，此有該院94年10月17日（見臺灣高雄地方法院檢
    察署94年毒偵字第8849號卷第3 頁）檢驗報告、被告尿液採
    證代碼對照表、扣押物品清單、本院94年度簡字第3545號刑
    事簡易判決書及臺灣高雄地方法院檢察署檢察官94年執緝峙
    字第3333號（甲）執行指揮書、本院90年度訴字第1191號刑
    事判決書各1 份在卷可稽，並有被告尿液一瓶扣案可徵，是
    被告上開自白與事實相符，應堪採信。又查被告曾因上開施
    用毒品案件，經法院裁定送觀察勒戒處所觀察、勒戒後，認
    有繼續施用毒品之傾向，再經法院裁定先送強制戒治，而上
    開強制戒治則於90年12月10日執行完畢出所之事實，有臺灣
    高等法院被告前案紀錄表與臺灣高雄地方法院檢察署刑案資
    料查註紀錄表、本院院內被告索引卡紀錄表各1 份在卷可稽
    ，足徵被告確於上開強制戒治執行完畢後，5 年內再犯上揭
    毒品危害防制條例之罪而事證明確，而有施用第二級毒品甲
    基安非他命之犯行，洵堪認定。
二、查甲基安非他命係毒品危害防制條例第2 條第2 項第2 款所
    明定之第二級毒品，不得持有、施用。(一)核被告乙○○所為
    ，係犯毒品危害防制條例第10條第2 項之施用第二級毒品罪
    。(二)其施用第二級毒品前持有毒品之低度行為，應為施用之
    高度行為所吸收，不另論罪。(三)又被告前因上開違反毒品危
    害防制條例等案件經本院以90年度訴字第1191號判其連續轉
    讓第二級毒品，處有期徒刑1 年，搶奪他人之動產，處有期
    徒刑8 月；應執行有期徒刑1 年6 月確定。又於91年間，因
    竊盜案件，經本院以91年度易字第1556號判處有期徒刑10月
    確定，上揭2 案件經接續執行，於92年11月18日假釋出監，
    並於93年6 月24日縮刑期滿執行完畢之事實，有臺灣高等法
    院被告前案紀錄表、臺灣高雄地方法院檢察署刑案資料查註
    紀錄表、本院94年度簡字第3545號刑事簡易判決書及臺灣高
    雄地方法院檢察署檢察官94年執緝峙字第3333號（甲）執行
    指揮書各1 份在卷可憑，其於有期徒刑執行完畢後5 年內，
    再犯本件有期徒刑以上之罪，為累犯，應依刑法第47條規定
    加重其刑。
三、玆爰審酌被告於上開強制戒治執行完畢後，5 年內再犯上揭
    毒品危害防制條例之罪，並於94年間，又因施用第二級毒品
    案件，經本院94年度簡字第3545號刑事簡易判決處有期徒刑
    6 月，並於94年9 月21日確定，有本院94年度簡字第3545號
    刑事簡易判決書及臺灣高雄地方法院檢察署檢察官94年執緝
    峙字第3333號（甲）執行指揮書各1 份在卷可查，是本件被
    告一直仍未能徹底戒絕毒品，顯見其自制力不足，無法擺脫
    毒品，未能體悟施用毒品對自己、家人造成之傷害及社會之
    負擔，是公訴檢察官具體求刑施用第二級毒品處有期徒刑8
    月尚屬允當，惟念及被告犯後已全部坦承犯行，且有悔改之
    心及參酌其施用毒品之動機、時間及次數等一切情狀，爰量
    處如主文所示之刑，以期鼓勵其有決心斷絕毒癮、早日醒悟
    而不再自我戕害，用啟自新。
據上論斷，應依刑事訴訟法第273 條之1 第1 項、第299 條第1
項前段，毒品危害防制條例第10條第2 項，刑法第11條、第47條
，判決如主文。
本案經檢察官甲○○到庭執行職務。
中    華    民    國    95    年    1    月    6      日
                  刑事第三庭  法  官  施添寶
中    華    民    國    95    年    1     月    6     日
以上正本證明與原本無異。
如不服本判決，應於收受送達後10日內向本院提出上訴書狀。
                              書記官  陳威志
附錄本案判決論罪科刑法條
毒品危害防制條例第10條
施用第一級毒品者，處六月以上五年以下有期徒刑。
施用第二級毒品者，處三年以下有期徒刑。


司法院資訊處製作；財團法人民間司法改革基金會備份。
